臺灣臺北地方法院刑事判決
111年度審交易字第176號
公  訴  人  臺灣臺北地方檢察署檢察官
被      告  吳哲豪


上列被告因過失傷害案件，經檢察官提起公訴（111年度偵字第7
04號），本院判決如下：
    主  文
本件公訴不受理。
    理  由
一、公訴意旨詳如附件起訴書所載 。
二、按告訴乃論之罪，告訴人於第一審辯論終結前得撤回其告訴
    ，又告訴經撤回者，應諭知不受理之判決，且得不經言詞辯
    論為之，刑事訴訟法第238條第1項、第303條第3款、第307
    條分別定有明文。
三、經查，本案被告吳哲豪所犯刑法第284條前段之過失傷害罪
    嫌，依同法第287條前段之規定，須告訴乃論。茲告訴人王
    伯維已撤回告訴，此有刑事撤回告訴狀在卷可參（見本院卷
    第41頁），爰不經言詞辯論，逕為諭知不受理之判決。
據上論斷，應依刑事訴訟法第303條第3款、第307條，判決如主
文。
中　　華　　民　　國　　111 　年　　4 　　月　　26　　日
　　　　　　　　　刑事第二十二庭  法　官  葉詩佳
上正本證明與原本無異。 
如不服本判決應於收受送達後20日內向本院提出上訴書狀，並應
敘述具體理由；其未敘述上訴理由者，應於上訴期間屆滿後20日
內向本院補提理由書（均須按他造當事人之人數附繕本）「切勿
逕送上級法院」。告訴人或被害人如對於本判決不服者，應具備
理由請求檢察官上訴，其上訴期間之計算係以檢察官收受判決正
本之日期為準。 因疫情而遲誤不變期間，得向法院聲請回復原
狀。
                                   書記官  巫佳蒨 
中　　華　　民　　國　　111 　年　　4 　　月　　26　　日
附件：　
臺灣臺北地方檢察署檢察官起訴書
                                      111年度偵字第704號
　　被　　　告　吳哲豪　男　42歲（民國00年00月0日生）
　　　　　　　　　　　　住新北市○○區○○街00巷0弄0號4
                          樓
　　　　　　　　　　　　國民身分證統一編號：Z000000000號
上列被告因過失傷害案件，業經偵查終結，認應提起公訴，茲將
犯罪事實及證據並所犯法條分敘如下：　　
        犯罪事實
一、吳哲豪於民國110年4月28日21時49分許，駕駛車牌號碼00-0
    000號自用小貨車，沿臺北市萬華區桂林路由東往西方向行
    駛，於行經桂林路與柳州街交岔路口時，本應注意駕駛汽車
    左轉彎時，應行至交岔路口中心處左轉，不得占用來車道搶
    先左轉，且轉彎車應讓直行車先行，竟疏未注意及此，貿然
    左轉，適有王伯維騎乘車牌號碼000-0000號普通重型機車沿
    同路段對向直行至該路口，見狀閃避不及，而與吳哲豪所駕
    駛之自用小貨車發生碰撞，致王伯維人車倒地，並受有左側
    手肘挫擦傷、右側前臂挫擦傷、右側小腿挫擦傷、右側踝部
    挫傷等傷害。
二、案經王伯維訴由臺北市政府警察局萬華分局報告偵辦。
        證據並所犯法條
一、證據清單及待證事實：
編號 證據名稱 待證事實 1 被告吳哲豪於警詢及本署偵查中之供述 矢口否認有何過失傷害之犯行，辯稱：伊當時是停在路口要等待轉彎，是告訴人自行滑倒撞到伊車輛云云。 2 告訴人王伯維於警詢及本署偵查中之指訴 證明告訴人於上開時、地發生車禍，並受有前揭傷害之事實。 3 道路交通事故現場圖、交 通事故補充資料表、道路 交通事故談話紀錄表、道 路交通事故調查報告表（ 一）（二）、初步分析研 判表、車輛詳細資料報表 、現場暨車損照片      證明被告於上開交岔路口左轉彎時，並未在中心處左轉，且有占用來車道搶先左轉及轉彎車未讓直行車先行之情形，致告訴人閃避不及而與其發生碰撞之事實。 4 臺北市立聯合醫院（和平 院區）診斷證明書       證明告訴人因本件車禍而受有上開傷害之事實。 
二、核被告所為，係犯刑法第284條前段之過失傷害罪嫌。
三、依刑事訴訟法第251條第1項提起公訴。
　　此　致
臺灣臺北地方法院
中　　華　　民　　國　  111 　年　　 1　　月　　24　　日
                              檢　察　官　蔡期民
本件正本證明與原本無異
中　　華　　民　　國　 111　　年　　2 　　月　　21　　日
　　　　　　　　　　　    書　記　官    陳  雅  雯
附錄本案所犯法條全文：
中華民國刑法第284條
因過失傷害人者，處1年以下有期徒刑、拘役或10萬元以下罰金
；致重傷者，處3年以下有期徒刑、拘役或30萬元以下罰金。